臺灣高雄地方法院刑事判決　　　　　　　94年度訴字第4191號
　　公　訴　人　臺灣高雄地方法院檢察署檢察官
　　被　　　告　甲○
　　　　　　　　　　　（另案
上列被告因毒品危害防制條例案件，經檢察官提起公訴（94年度
毒偵緝字第724 號），被告經訊問後為有罪之陳述，本院合議庭
裁定由受命法官獨任進行簡式審判程序，並判決如下：
    主  文
甲○施用第一級毒品，累犯，處有期徒刑捌月，扣案海洛因包
（淨重合計零點捌公克，另含沾有海洛因殘渣之包裝袋重合計
壹點零捌公克）沒收銷燬之；又施用第二級毒品，累犯，處有期
徒刑伍月，扣案第二級毒品甲基安非他命成分之晶體陸包（驗後
毛重合計玖點肆公克）沒收銷燬之。應執行有期徒刑壹年，扣案
海洛因包（淨重合計零點捌公克，另含沾有海洛因殘渣之包
裝袋重合計壹點零捌公克）、第二級毒品甲基安非他命成分之晶
體陸包（驗後毛重合計玖點肆公克）均沒收銷燬之。
    事實及理由
一、本件被告甲○所犯係死刑、無期徒刑、最輕本刑為3 年以上
    有期徒刑以外之罪，其於準備程序中就被訴事實為有罪之陳
    述，經審判長告知簡式審判程序之旨，並聽取公訴人及被告
    之意見後，本院合議庭認宜進行簡式審判程序，依刑事訴訟
    法第273 條之1 第1 項規定，合議裁定由受命法官獨任進行
    簡式審判程序，合先敘明。
二、甲○曾於民國89年間因施用毒品案件，經本院89年度易字第
    624 號判決處有期徒刑4 月確定，甫於90年7 月22日因徒刑
    執行完畢出監。另因施用毒品案件，經本院88年度毒聲字第
    6838號裁定令入戒治處所施以強制戒治，於89年9 月16日執
    行完畢。詎仍不知悔改，未戒除毒癮，明知海洛因、甲基安
    非他命為毒品危害防制條例第2 條第2 項第1 款、第2 款明
    定之第一級毒品、第二級毒品，不得施用或持有，仍於前述
    觀察勒戒執行完畢釋放後5 年內，復基於施用第一級毒品及
    第二級毒品之犯意，於94年7 月19日18時許，在高雄市○○
    區○○路771 號12樓住處（下稱本件住處），分別將海洛因
    摻入香菸、將甲基安非他命置入玻璃球以火燒烤方式，先施
    用海洛因後，再施用甲基安非他命各1 次。嗣於同日20時45
    分許，在高雄市○○區○○路332 巷與瑞昌街街口附近為警
    查獲，而扣得甲○持有之第一級毒品海洛因3 包（淨重合計
    0.83公克，另含沾有海洛因殘渣之包裝袋重合計1.08公克）
    （起訴書誤載為1 包）、第二級毒品甲基安非他命6 包（驗
    後毛重分別為0.9 、1.2 、3.87、0.62、2.4 、0.41公克，
    合計9.4 公克）（起訴書誤載為5 包），並經甲○同意採尿
    送驗始悉上情。案經高雄市政府警察局楠梓分局報告臺灣高
    雄地方法院檢察署檢察官偵查起訴。
三、本件證據部分除補充：「高雄醫學大學附設中和紀念醫院檢
    驗報告6 紙」、「法務部調查局鑑定通知書1 紙」、「被告
    於本院準備程序及審判程序中之陳述」外，餘均引用檢察官
    起訴書所載（如附件）。訊據被告對上揭事實坦承不諱，且
    其為警查獲時所採取之尿液，經送請高雄市立凱旋醫院檢驗
    結果，均呈嗎啡、甲基安非他命陽性反應，此有高雄市立凱
    旋醫院94年8 月1 日濫用藥物尿液檢驗報告書、姓名對照表
    各1 紙附卷可查（見94年度毒偵字第6330號卷第87、88頁）
    。而扣案之海洛因3 包，經送請法務部調查局鑑定，證實為
    第一級毒品海洛因無訛（淨重合計0.83公克，另含沾有海洛
    因殘渣之包裝袋重合計1.08公克），此有該局94年10月7 日
    調科壹字第220021096 號鑑定通知書在卷可查（見94年度毒
    偵字第6330號卷第103 頁後面）；扣案之第二級毒品甲基安
    非他命6 包，經送請高雄醫學大學附設中和紀念醫院檢驗，
    均成甲基安非他命之陽性反應（驗後毛重分別為0.9 、1.2
    、3.87、0.62、2. 4、0.41公克，合計9.4 公克），此有該
    院94年11月29日檢驗報告6 紙在卷可憑。足認被告之自白與
    事實相符，本件事證明確，被告施用第一級毒品海洛因及第
    二級毒品甲基安非他命之事實，堪以認定。被告曾因施用毒
    品案件，經本院88年度毒聲字第6838號裁定令入戒治處所施
    以強制戒治，於89年9 月16日執行完畢，此有本院94年度毒
    聲字第2061號卷在卷可查，其於強制戒治期滿後5 年內再犯
    本案施用毒品罪，應依法論科。
四、按海洛因、甲基安非他命分別為毒品危害防制條例第2 條第
    2 項第1 款及第2 款所明定之第1 級及第2 級毒品，核被告
    所為，其施用海洛因之犯行，係犯同條例第10條第1 項之施
    用第一級毒品罪；其施用甲基安非他命之犯行，係犯同條例
    第10條第2 項之施用第二級毒品罪。被告持有海洛因及甲基
    安非他命後進而施用，其持有之低度行為，應為施用之高度
    行為吸收，均不另論罪。被告上開所犯2 罪，犯意各別，行
    為互異，應予以分論併罰。被告前因施用毒品案件，經本院
    89年度易字第624 號判決處有期徒刑4 月確定，甫於90年7
    月22日因徒刑執行完畢出監，此有臺灣高等法院被告前案記
    錄表1 件在卷可查，其受有期徒刑執行完畢後，5 年以內再
    犯本案有期徒刑以上之罪，均為累犯，應依刑法第47條規定
    ，加重其刑。審酌被告前因施用毒品案件，經強制戒治後，
    仍未能徹底戒絕毒品，再度施用毒品，顯見其無戒毒悔改之
    意，惟念其施用毒品，僅戕害一己之身體健康，所為尚未害
    及他人，及犯後坦承犯行態度良好等一切情狀，各量處如主
    文所示之刑並定其應執行刑，以資懲儆。末被告雖自白自94
    年6 月底起至94年7 月初，在本件住處，連續施用第一級毒
    品、第二級毒品之事實，惟就被告連續施用第一級毒品、第
    二級毒品犯行部分，僅有被告自白，未經檢察官起訴或警察
    查獲，亦無其他事證供本院就被告有上開連續施用毒品犯行
    產生合理之確信，爰不在本院審理之範圍，附此敘明。
五、扣案之第一級毒品海洛因3 包（淨重合計0.83公克，另含沾
    有海洛因殘渣之包裝袋重合計1.08公克），經鑑定確屬第一
    級毒品海洛因無訛；扣案之第二級毒品甲基安非他命6 包，
    （驗後毛重合計9.4 公克），經鑑定確屬第二級毒品甲基安
    非他命無訛，均如前述，而沾有海洛因殘渣之之包裝袋3 袋
    ，因已難與海洛因析離，自應視為海洛因之一部分，爰依毒
    品危害防制條例第18條第1 項前段規定宣告沒收銷燬之。
據上論斷，應依刑事訴訟法第273 條之1 第1 項、第299 條第1
項前段、第310 條之2 、第454 條第2 項，毒品危害防制條例第
10條第1 項、第2 項、第18條第1 項前段，刑法第11條、第51條
第5 款、第47條，判決如主文。
本案經檢察官乙○○到庭執行職務。
中　　華　　民　　國　　94　　年　　12　　月　　26　　日
                  刑事第二庭    法　官  何佩陵
以上正本證明與原本無異。
如不服本判決，應於判決送達後10日內，向本院提出上訴狀。
中　　華　　民　　國　　94　　年　　12　　月　　26　　日
                                書記官  張家瑜
附錄法條
毒品危害防制條例第10條
施用第一級毒品者，處 6 月以上 5 年以下有期徒刑。
施用第二級毒品者，處 3 年以下有期徒刑。
